臺灣高雄地方法院刑事判決　　　　　　　　　　　　九十二年度易字第二二四四號
　　公　訴　人　臺灣高雄地方法院檢察署檢察官
　　被　　　告　丁○○
　　選任辯護人　鄭國安律師
　　　　　　　　吳麗珠律師
　　　　　　　　陳炳彰律師
右列被告因恐嚇案件，經檢察官提起公訴（九十二年度偵字第一九二三二號），本院
判決如左：
    主  文
丁○○以加害生命、身體之事，恐嚇他人致生危害於安全，處拘役參拾日，如易科罰
金，以參佰元折算壹日。
    事  實
一丁○○係新茗財務處理服務中心之負責人，緣民國九十年三月二十六日晚上九時許
  ，甲○○於高雄縣鳳山市○○○路四０號億豐電器行內，遭邱換珍及自稱新茗財務
  處理服務中心職員之孫衛中、陳俊中等人索討其積欠邱換珍之新臺幣一百萬元欠款
  ，並遭毆打、妨害自由及搶奪財物（邱換珍、孫衛中、陳俊中均由本院另案審理中
  ），甲○○因此事至警察機關報案。而丁○○因擔任新茗財務處理服務中心之負責
  人，於同年四月十三日毒品案件停止戒治出所後即遭警察機關約談，因而心生不滿
  ，遂於同年四月下旬某日下午二、三時許，至億豐電器行欲找甲○○理論，因甲○○不在店內，乃抄寫行動電話給該電器行之員工乙○○，請乙○○轉交甲○○後離
  去，嗣於同日晚上九時許，丁○○又與一名女子再度到億豐電器行找甲○○，此時
  甲○○、乙○○及三、四名至該店所設神明壇拜拜之男、女均在場，丁○○先向在
  場之人詢問甲○○是否在場，然均無人告知甲○○在場，僅詢問丁○○找甲○○有
  什麼事，丁○○竟基於恐嚇之犯意，向在場之人恫稱：我是那家公司（指新茗財務
  處理服務中心）的老闆，我姓張，我人被關，並沒有帶人來店裡吵，甲○○為什麼
  告我，害我被警察局調去做筆錄，最好是撤回告訴，不然我如果沒事，甲○○就會
  有事等語，使甲○○聽聞後心生畏懼，致生危害於其安全。
二案經甲○○訴由臺灣高雄地方法院檢察署檢察官偵查起訴。
    理  由
壹、程序部分：
一辯護意旨認證人乙○○於偵查中之證詞，係審判外之陳述，為傳聞證據，且未經被
  告行交互詰問，不具證據能力云云（九十三年二月十七日辯護狀參照）。按被告以
  外之人於偵查中向檢察官所為之陳述，除顯有不可信之情況者外，得為證據，刑事
  訴訟法第一百五十九條之一第二項定有明文。而該條所謂「顯有不可信」非指陳述
  之實質證明力問題，而係證據能力之要件，法院審查被告以外之人於偵查中向檢察
  官所為陳述是否具有證據能力，應以該陳述作成之客觀條件及環境，例如：陳述人
  於接受偵訊時之心理狀態是否健全、有無受到脅迫、利誘或欺詐，其陳述時，被告
  或其代理人、辯護人或被害人是否在場等因素，作為判斷之依據。經查，本院認證
  人乙○○於九十二年八月八日檢察官偵查中係一人單獨出庭作證，較不會因告訴人
  甲○○或被告丁○○在場而造成心理壓力，且觀其證述之內容，亦為完整、連貫之
  陳述，心理狀態應十分健全，所為證詞並無刑事訴訟法第一百五十九條之一第二項
  規定所指顯有不可信之情況，應認有證據能力，合先敘明。
貳、實體部分
一訊據被告丁○○固坦承先後二次至告訴人甲○○之電器行找告訴人之事實，惟矢口
  否認有何恐嚇犯行，辯稱：伊不是在同一天去告訴人店裡二次，第一次去該店時，
  沒有遇到告訴人，有抄行動電話給店裡的小姐，請告訴人打電話給伊，但告訴人都
  沒有打給伊，伊等了一、二天，才又去該店，也沒有遇到告訴人，只有向店員說伊
  人被關，沒有做什麼，為何隨便告伊，還和在場的人聊拜拜的事，並沒有恐嚇之犯
  意云云，辯護意旨則認告訴人係億豐電器行之實際負責人，而證人乙○○係告訴人
  之員工，所為證詞無證明力；監視錄影帶及翻拍照片均無時間及言語，不足以證明
  被告有恐嚇之行為；被告與告訴人素未謀面，被告第二次進入億豐電器行，無人回
  應老闆是誰，也無人指稱告訴人是老闆，被告既無從知悉告訴人在場，如何對告訴
  人為恐嚇行為，是告訴人於偵查中指稱被告對其恐嚇稱「．．．最好和解，不然我
  如果沒事，你就有事」顯與事實不符云云。經查：
(一)右揭被告先後二次至告訴人之電器行找告訴人，且第二次前往時，告訴人與該店員
  工乙○○及三、四名至該店所設神明壇拜拜之男、女均在場，在場之人雖未將告訴
  人在場乙事告知被告，被告卻向在場之人恫稱：我是那家公司（指新茗財務處理服
  務中心）的老闆，我姓張，我人被關，並沒有帶人來店裡吵，甲○○為什麼告我，
  害我被警察局調去做筆錄，最好是撤回告訴，不然我如果沒事，甲○○就會有事等
  語，使告訴人聽聞後心生畏懼等事實，業據告訴人甲○○於本院審理中指訴綦詳，
  核與證人即乙○○於本院審理中之證述相符，並經本院於九十三年一月六日當庭勘
  驗被告第二次至億豐電器行找告訴人之監視器錄影帶無誤，且有監視器錄影帶錄影
  帶一捲、翻拍照片六幀及本院九十三年一月六日之勘驗筆錄一份附卷可稽。參以被
  告上開言詞，衡情足使一般聽聞之人產生「告訴人如果不撤回告訴，被告將做出危
  及告訴人之生命、身體安全之事」之認知，應屬恐嚇之言詞；而告訴人確曾以在店
  內遭邱換珍及自稱新茗財務處理服務中心之職員孫衛中、陳俊中等人毆打、妨害自
  由及搶奪財物等情提起告訴，有臺灣高雄地方法院檢察署檢察官九十年度偵字第二
  三０九六號起訴書一份在卷可查，又在場聽聞新茗財務處理服務中心之負責人即被
  告上開恐嚇言詞，自足以使告訴人心生畏懼，並致生危害於其安全。而被告因與告
  訴人素未謀面，當日在場之人亦未告知被告告訴人在場乙事，被告主觀上雖不知告
  訴人在場，但觀其上開恐嚇言詞係針對告訴人提起告訴，使其遭警方約談乙事，其
  目的即希望在場之人能將上開恐嚇言詞轉達告訴人，足見被告有恐嚇之犯意，亦甚
  明確。
(二)被告及辯護意旨雖以前詞置辯，然查：
(1)被告於本院九十二年十二月十九日準備程序中先供稱：我是說他亂告我，我也要告
  他，他也會有事情云云，於本院九十三年一月六日勘驗監視錄影帶時又改稱：我是
  說我人在關，沒有做什麼，為什麼告我強盜和搶奪，當天我沒有說要告他，我只是
  問老闆在不在，我出庭時候說我要告他，是我心裡的意思，我並沒有說給他聽，我
  沒有說他會有事云云，先後供述不符，是否屬實，已有可疑。況且，設若被告當日
  並未提及告訴人將會有事之言詞，又何需於開庭時向本院解釋伊當時係表示若被告
  對告訴人提起告訴，告訴人也會有事等語，顯見被告當日確有向在場之人表示告訴
  人若不撤回告訴，伊如果沒事，告訴人就會有事情之恐嚇言詞，被告事後始將上開
  言詞之文義扭曲為伊若對告訴人提起告訴，告訴人也會有事情，顯然過於牽強，而
  與一般人之認知有異，亦非被告之原意，所辯殊難採信。
(2)至告訴人於九十二年五月二十八日偵查中陳述：警方在查證約談時，有一男子到我
  家找我，表示他是新茗公司負責人，他說他剛被關出來，要我撤回告訴，否則我會
  有事等語；於同年六月十三日偵查中陳述：他說他是公司負責人，姓張，他說他沒
  有對我怎麼樣，為什麼告他，他說鳳山分局刑事組在查他強盜，叫他去做筆錄，他
  說他才剛關出來，叫我趕快撤回，否則他如果沒事，我就有事等語；及證人乙○○
  於九十二年八月八日偵查中證稱：同一天晚間九點多，那個男子又來，這次那個女
  子也有一起進來，當時甲○○在場，那個男子自稱是張先生，他說要找甲○○，他
  對甲○○說我是那家公司的老闆，我姓張，我在被關，並沒有帶人來店裡吵，為什
  麼告我，害被警局調去做筆錄，最好是和解，不然我如果沒事，你就有事，甲○○
  聽完沒有講話，那對男女就走了等語，雖未陳明當時除告訴人及證人乙○○外，尚
  有三、四名男女在場，且均無人告知被告告訴人係何人，被告上開言詞係向所有在
  場之人為之等情形，而與渠等於本院審理中之證詞稍有出入，然被告上開恐嚇言詞
  既係針對告訴人而為，而告訴人實際上亦在場聽聞，則告訴人及證人乙○○於偵查
  中將所見聞之事實加以簡化為被告向告訴人為上開恐嚇言詞，尚難據此即認定告訴
  人之指述及證人乙○○之證述與事實不符，而不可採。又證人乙○○雖係億豐電器
  行之員工，而與告訴人有密切關係，然其於偵查及本院審理中具結作證後，已受到
  刑法偽證罪責之拘束，在相當程度上已可擔保其證詞之真實性，自不能徒以證人乙○○係億豐電器行之員工，即全面推翻其證詞之證明力。
(三)綜上所述，被告及辯護意旨前揭所辯，均不足採。本案事證明確，被告右揭恐嚇犯
  行，堪以認定。
二核被告丁○○所為，係犯刑法第三百零五條之以加害生命、身體之事恐嚇他人，致
  生危害於安全罪。又被告上開犯行，係於九十年四月中旬為之，並非在有期徒刑之
  執行完畢後五年內再犯，有臺灣高等法院被告全國前案紀錄表一份在卷足按，自不
  構成累犯，公訴意旨認被告應依累犯規定加重其刑，尚有誤會。爰審酌被告因不滿
  無端遭告訴人甲○○提起告訴，而為警方約談，即以惡害之言詞恐嚇告訴人，致生
  危害於其安全，犯後猶飾詞卸責，態度不佳，惟念其犯罪情節尚屬輕微，一時失慮
  ，致罹刑章，惡行非重等一切情狀，量處如主文所示之刑，併諭知易科罰金之折算
  標準。
據上論斷，應依刑事訴訟法第二百九十九條第一項前段，刑法第三百零五條、第四十
一條一項，罰金罰鍰提高標準條例第一條前段、第二條，判決如主文。
本案經檢察官丙○○到庭執行職務。
中      華      民      國    九十三    年      三      月      五      日
                                  臺灣高雄地方法院刑事庭
                                      審判長法  官 黃三友
                                            法  官 涂裕洪
                                            法  官 王雅苑
右正本證明與原本無異。
如不服本判決，應於判決送達後十日內，向本院提出上訴狀。
                                            書記官 黃琬婷
中      華      民      國    九十三    年      三      月      五      日
附錄法條：
中華民國刑法第三百零五條
(恐嚇危害安全罪)
以加害生命、身體、自由、名譽、財產之事，恐嚇他人致生危害於安全者
，處二年以下有期徒刑、拘役或三百元以下罰金。
